臺灣高等法院刑事裁定　　　　　　　　　100年度抗字第302號
抗　告　人
即　受刑人　吳岳峰
上列抗告人因聲請撤銷緩刑案件，不服臺灣板橋地方法院99年12
月31日裁定（99年度撤緩字第330號），提起抗告，本院裁定如
下：
    主  文
原裁定撤銷。
聲請駁回。
    理  由
一、檢察官聲請意旨略以：受刑人吳岳峰因違反槍砲彈藥刀械管
    制條例案件，前經臺灣板橋地方法院以97年度訴字第5011號
    判處有期徒刑1年7月，併科罰金新臺幣3萬元，罰金如易服
    勞役，以新臺幣1,000元折算1日，緩刑3年，並於民國98年8
    月11日確定在案；竟於緩刑前之97年6月11日故意犯誣告罪
    ，經臺灣板橋地方法院以98年度訴字第2766號判處不得易科
    罰金之有期徒刑5月，後上訴本院及最高法院，於99年11月
    25日確定，核本件受刑人所為，已合於刑法第75條第1項第2
    款所規定應撤銷緩刑宣告之原因，爰依刑事訴訟法第476條
    規定，聲請撤銷。
二、原裁定意旨略以：按受緩刑之宣告，於緩刑前因故意犯他罪
    ，而在緩刑期內受不得易科罰金之有期徒刑以上刑之宣告確
    定者，撤銷其緩刑之宣告，刑法第75條第1項第2款定有明文
    。本件受刑人吳岳峰前因違反槍砲彈藥刀械管制條例案件，
    經臺灣板橋地方法院以97年度訴字第5011號判處有期徒刑1
    年7月，併科罰金新臺幣3萬元，罰金如易服勞役，以新臺幣
    1,000元折算1日，緩刑3年，並於98年8月11日確定，惟受刑
    人於緩刑前之97年6月11日，另因故意犯誣告罪，經臺灣板
    橋地方法院以98年度訴字第2766號判處不得易科罰金之有期
    徒刑5月，並於緩刑期內之99年11月25日確定，此有上開刑
    事判決、本院被告前案紀錄表等各1份在卷可按；依前揭刑
    法第75條第1項第2款之規定，受刑人上開緩刑之宣告自應予
    撤銷等語。
三、抗告意旨略以：受刑人於100年1月18日係自行到案，今因前
    罪（誣告罪，有期徒刑5月）而撤銷其後罪之緩刑（有期徒
    刑1年7月，緩刑3年），似已失緩刑制度設計之用意，亦等
    同於未給予緩刑者自省改過之機會，法律不外乎人情，對此
    緩刑宣告撤銷之裁定，深感不服等語。
四、經查：
(一)、本件抗告人即受刑人吳岳峰前因違反槍砲彈藥刀械管制條例
    案件，經臺灣板橋地方法院以97年度訴字第5011號判處有期
    徒刑1年7月，併科罰金新臺幣3萬元，罰金如易服勞役，以
    新臺幣1,000元折算1日，緩刑3年，並於98年8月11日確定在
    案。而抗告人又於緩刑期前即97年6月11日故意犯誣告罪，
    經原審於99年3月24日以98年度訴字第266號判處有期徒刑5
    月，上訴後，經本院於99年7月22日以99年度上訴字第1527
    號判決上訴駁回，抗告人不服，提起上訴，經最高法院於99
    年11月25日以99年度台上字第7272號判決上訴駁回而告確定
    ，有各該刑事判決書及本院被告前案紀錄表附卷可稽，是此
    部分事實洵堪認定。
(二)、惟按刑法第75條關於撤銷緩刑宣告之規定，業於98年5月19
    日公布，並於98年9月1日施行。而就修正後之法律適用，依
    刑法施行法第6條之1第2項規定：「於中華民國98年5月19日
    刑法修正施行前，受緩刑之宣告，98年5月19日修正刑法施
    行後，仍在緩刑期內者，適用98年5月19日修正施行之刑法
    第75條及第75條之1規定」。本件受刑人吳岳峰既係於98年5
    月19日修正刑法施行（即98年9月1日）前受上開緩刑宣告，
    且修正施行後仍在緩刑期內，依前揭刑法施行法第6條之1第
    2項規定，關於該緩刑宣告之撤銷，自應適用修正施行後即
    現行刑法第75條之規定。
(三)、次按受緩刑之宣告，而有緩刑前因故意犯他罪，而在緩刑期
    內受逾六月有期徒刑之宣告確定者，撤銷其宣告，現行刑法
    第75條第1項第2款定有明文。本件抗告人於緩刑期前即97年
    6月11日故意犯誣告罪之宣告刑為有期徒刑5月，已如前述，
    既非「受逾六月有期徒刑之宣告確定」者，自不符前揭刑法
    第75條第1項第2款規定之緩刑宣告撤銷要件。是原審依修正
    前刑法第75條第1項第2款規定准檢察官之聲請，於法自有未
    合，抗告意旨雖未指摘及此，然原裁定既有前揭違誤，自應
    由本院予以撤銷，並依法駁回檢察官之聲請。
五、據上論斷，應依刑事訴訟法第413條前段，裁定如主文。
中    華    民    國    100    年    3    月    28    日
                  刑事第二十二庭審判長法  官  郭雅美
                                      法  官  洪于智
                                      法  官  李麗珠
以上正本證明與原本無異。
不得再抗告。
                                      書記官  陳禹任
中    華    民    國   100    年    3     月    28    日